ro-RO: Tip de fir ax dart: 1/4"; 1/4"-20; 2BA; 4BA; Nr. 5; Prin apăsare (fără filet); Altele
zh-TW: 飛鏢鏢桿螺紋類型: 1/4"; 1/4"-20; 2BA; 4BA; 5 號; 推入式 (無螺紋); 其他
fi: Tikan varren kierretyyppi: 1/4"; 1/4"-20; 2BA; 4BA; No. 5; Työnnettävä (ei kierrettä); Muu
el: Τύπος σπειρώματος άξονα βέλους: 1/4"; 1/4"-20; 2BA; 4BA; No. 5; Κουμπωτό (χωρίς σπείρωμα); Άλλο
lt-LT: Smiginio strėlytės kotelio sriegio tipas: 1/4"; 1/4"-20; 2BA; 4BA; Nr. 5; Įspaudžiamas (be sriegio); Kita
hu: Darts szár száltípusa: 1/4"; 1/4"-20; 2BA; 4BA; No. 5; Benyomós (menet nélküli); Egyéb
ru: Тип резьбы хвостовика дротика: 1/4"; 1/4"-20; 2BA; 4BA; No. 5; Вставной (без резьбы); Другое
vi: Loại ren trục phi tiêu: 1/4"; 1/4"-20; 2BA; 4BA; Số 5; Đẩy vào (không có ren); Khác
pt-PT: Tipo thread da haste do dardo: 1/4"; 1/4"-20; 2BA; 4BA; N.º 5; De encaixe (sem rosca); Outro
sl-SI: Vrsta navoja osi za pikado puščico: 1/4"; 1/4"-20; 2BA; 4BA; No. 5; Potisno (brez navoja); Drugo
sk-SK: Typ závitu drieku šípky: 1/4"; 1/4"-20; 2BA; 4BA; Č. 5; Zásuvný (bez závitu); Iné
bg-BG: Тип резба на опашката на стреличката за дартс: 1/4"; 1/4"-20; 2BA; 4BA; № 5; С натискане (без резба); Други
da: Dartpilskaftets trådtype: 1/4"; 1/4"-20; 2BA; 4BA; Nr. 5; Push-in (uden gevind); Andet
sv: Dartaxel trådtyp: 1/4"; 1/4"-20; 2BA; 4BA; Nr 5; Intryckbar (utan gänga); Övrigt
zh-CN: 镖轴螺纹类型: 1/4"; 1/4"-20; 2BA; 4BA; 5 号; 插入式（无螺纹）; 其他
de: Gewindeart des Dartschafts: 1/4"; 1/4"-20; 2BA; 4BA; Nr. 5; Stecksystem (ohne Gewinde); Sonstige
nb: Dartskaft trådtype: 1/4"; 1/4"-20; 2BA; 4BA; Nr. 5; Trykk-inn (uten gjenger); Annet
pt-BR: Tipo de rosca da haste do dardo: 1/4"; 1/4"-20; 2BA; 4BA; Nº 5; Encaixe (sem rosca); Outro
cs: Typ závitu násadky šipky: 1/4"; 1/4"-20; 2BA; 4BA; Č. 5; Zasunovací (bez závitu); Jiné
ja: ダーツシャフトスレッドタイプ: 1/4インチ; 1/4インチ-20; 2BA; 4BA; No. 5; プッシュイン (ネジなし); その他
en: Dart shaft thread type: 1/4"; 1/4"-20; 2BA; 4BA; No. 5; Push-in (no thread); Other
ko: 다트 샤프트 나사산 유형: 1/4"; 1/4"-20; 2BA; 4BA; No. 5; 푸시인(나사산 없음); 기타
pl: Typ gwintu shaftu lotki: 1/4"; 1/4"-20; 2BA; 4BA; Nr 5; Wciskany (bez gwintu); Inne
nl: Dartshaft schroefdraadtype: 1/4"; 1/4"-20; 2BA; 4BA; Nr. 5; Push-in (geen schroefdraad); Overige
tr: Dart şaftı diş tipi: 1/4"; 1/4"-20; 2BA; 4BA; No. 5; İtmeli (dişsiz); Diğer
es: Tipo de hilo del eje de dardo: 1/4"; 1/4"-20; 2BA; 4BA; N.º 5; A presión (sin rosca); Otro
th: ประเภทเกลียวของก้านลูกดอก: 1/4 นิ้ว; 1/4"-20; 2BA; 4BA; No. 5; กดอัด (ไม่มีเกลียว); อื่นๆ
fr: Type de filetage de tige de fléchette: 1/4"; 1/4"-20; 2BA; 4BA; Nº 5; À insérer (sans filetage); Autre
hr-HR: Tip osi strelice niz poruke: 1/4"; 1/4"-20; 2BA; 4BA; Br. 5; Utično (bez navoja); Ostalo
it: Tipo thread dell'asta del dardo: 1/4"; 1/4"-20; 2BA; 4BA; N. 5; A pressione (senza filettatura); Altro